【裁判字號】    97,易,853
【裁判日期】    971231
【裁判案由】    違反毒品危害防制條例
【裁判全文】
臺灣新竹地方法院刑事判決               97年度易字第853號
公  訴  人  臺灣新竹地方法院檢察署檢察官
被      告  甲○○
                      義巷11.
上列被告因違反毒品危害防制條例案件，經檢察官提起公訴（97
年度毒偵字第1911號），被告於本院準備程序進行中，先就被訴
事實為有罪之陳述，本院依簡式審判程序判決如下：
    主  文
甲○○施用第二級毒品，累犯，處有期徒刑柒月。扣案之甲基安
非他命殘渣（毛重零點公克）沒收銷燬之；扣案放置第二級毒
品甲基安非他命之包裝袋伍只、玻璃球瓶壹個、吸管支均沒收
之。
    事  實
一、(一)甲○○（更改前身分證統一編號為：Ｚ000000000號）前因
    施用毒品案件，經本院於民國88年11月4日以88年度毒聲字
    第2267號裁定送勒戒處所觀察勒戒後，因認有繼續施用毒品
    傾向，由本院於89年1月13日以89年度毒聲字第76號裁定送
    戒治處所施以強制戒治，嗣強制戒治屆滿3個月，其成效經
    評定為合格，經本院於89年6月7日以89年度毒聲字第1472號
    裁定停止戒治，所餘期間付保護管束，於89年6月27日釋放
    出所，迄90年1月6日保護管束期滿未經撤銷視為執行完畢，
    並由臺灣新竹地方法院檢察署檢察官於90年2月16日以90年
    度戒毒偵字第31號為不起訴處分確定。嗣再犯施用毒品案件
    ，經本院於93年11月23日以93年度竹簡字第502號判決判處
    有期徒刑5月，上訴後撤回確定，於94年11月18日執行完畢
    出監。詎三犯施用毒品案件，經本院於94年9月30日以94年
    度易字第562號判決判處有期徒刑7月，上訴後撤回確定。(二)
    詎甲○○仍不思悛悔，基於施用第二級毒品之犯意，於97年
    9月22日晚上10時許，在新竹縣新埔鎮○○里○鄰○○路○段
    正義巷11號住處，以玻璃球吸食器燒烤甲基安非他命使產生
    煙霧之方式，施用第二級甲基毒品安非他命1次。嗣於97年9
    月25日晚上9時許，因騎乘遭竊之車號MT6-1 07號重型機車
    ，為警在新竹縣新埔鎮○○路○段323號前查獲，並當場在車
    號MT6-107號重型機車置物箱內之七星牌香煙盒中扣得甲基
    安非他命殘渣袋1只（毛重0.3公克）、分裝袋4只、玻璃球
    瓶1個、吸管3支，經警採集尿液送驗結果呈甲基安非他命陽
    性反應，而查悉上情。
二、案經新竹縣警察局新埔分局報請臺灣新竹地方法院檢察署檢
    察官偵查起訴。
    理  由
一、訊據被告甲○○對於上開施用第二級毒品甲基安非他命之犯
    行坦承不諱（見本院卷第27頁反面、第30頁之準備程序筆錄
    、簡式審判筆錄）。其為警查獲後採集尿液送請詮昕科技股
    份有限公司以GC/MS氣相層析/質譜儀法確認檢驗後，呈甲基
    安非他命陽性反應，有該公司97年10月14日濫用藥物尿液檢
    驗報告、毒品犯罪嫌疑人尿液採驗作業管制紀錄在卷可稽（
    見97年度毒偵字第1911號第38-39頁）。此外，復有扣押物
    品目錄表、扣案物及現場照片附卷（見同上偵卷第13、17-2
    0頁），暨甲基安非他命殘渣袋1只（毛重0.3公克）、分裝
    袋4只、玻璃球瓶1個、吸管3支扣案可資佐證。足認被告自
    白核與事實相符。另其前有事實欄所示3次施用毒品前科紀
    錄，有臺灣高等法院被告前案紀錄表附卷可憑。綜上所述，
    本案事證明確，被告四犯施用第二級毒品甲基安非他命犯行
    堪以認定，應依法論科。
二、核被告所為係犯毒品危害防制條例第10條第2項之施用第二
    級毒品罪。其持有甲基安非他命之低度行為，應為施用之高
    度行為所吸收，不另論罪。被告前因施用毒品案件，經本院
    於93年11月23日以93年度竹簡字第502號判決判處有期徒刑5
    月，上訴後撤回確定，於94年11月18日執行完畢出監等情，
    有臺灣高等法院被告前案紀錄表在卷可按，其前受徒刑之執
    行完畢後，5年以內故意再犯有期徒刑以上之罪，為累犯，
    應依刑法第47條第1項之規定加重其刑。爰審酌被告犯罪後
    坦承犯行，前已有事實欄所載之施用毒品前科，惟又違反禁
    令，非法施用足以導致精神障礙及生命危險之毒品，顯見自
    制力甚低，所為對個人身心戕害程度，暨被告之生活狀況、
    品行、智識程度、犯罪之動機、目的、手段、所生危害及犯
    罪後之態度等一切情狀，量處如主文所示之刑。扣案之甲基
    安非他命殘渣（毛重0.3公克），屬於毒品危害防制條例第2
    條第2項第2款所稱之第二級毒品，既為查獲之毒品，應依同
    條例第18條第1項前段之規定，宣告沒收銷燬之；至於扣案
    放置第二級毒品甲基安非他命之包裝袋5個（含殘渣袋之包
    裝袋1個），係被告存放毒品防止受潮逸漏以便施用；另扣
    案之玻璃球瓶1個、吸管3支，係供施用毒品所用，且均屬被
    告所有之物，業據其陳明在卷，應依刑法第38條第1項第2款
    之規定諭知沒收。
據上論斷，應依刑事訴訟法第273條之1第1項、第299條第1項前
段，毒品危害防制條例第10條第2項、第18條第1項前段，刑法第
11條前段、第47條第1項前段、刑法第38條第1項第2款，判決如
主文。
本案經檢察官郭進昌到庭執行職務
中    華    民    國    97    年    12    月    31    日
                  刑事第一庭  法  官  吳靜怡
以上正本證明與原本無異。
如不服本判決應於收受本判決後10日內向本院提出上訴書狀，上
訴書狀應敘述具體理由。上訴書狀未敘述上訴理由者，應於上訴
期間屆滿後20日內補提理由書狀於本院 (均須按他造當事人之人
數附繕本 )「切勿逕送上級法院」。
中    華    民    國    98    年    1     月    6     日
                              書記官  劉亭筠
附錄本案論罪科刑法條全文
毒品危害防制條例第10條第2項
施用第二級毒品者，處3年以下有期徒刑。


司法院資訊處製作；財團法人民間司法改革基金會備份。
